【裁判字號】    99,事聲,88
【裁判日期】    991027
【裁判案由】    聲明異議（消債）
【裁判全文】
臺灣嘉義地方法院民事裁定              99年度事聲字第88號
異  議  人
即  債權人  乙○○
相  對  人
即  債務人  甲○○
代  理  人  張巧妍律師
上列當事人間因消費者債務清理事件，異議人對本院司法事務官
民國99年9月15日98年度司執消債更字第32號裁定聲明異議，本
院裁定如下：
  主  文
異議駁回。
異議程序費用由異議人負擔。
  理  由
一按關於更生或清算之程序，除本條例別有規定外，準用民事訴
  訟法之規定，消費者債務清理條例第15條定有明文。次按司法
  事務官處理事件所為之處分，與法院所為者有同一之效力。當
  事人對於司法事務官處理事件所為之終局處分，得於處分送達
  後10日之不變期間內，以書狀向司法事務官提出異議。司法事
  務官認前項異議有理由時，應另為適當之處分；認異議為無理
  由者，應送請法院裁定之。法院認第一項之異議為有理由時，
  應為適當之裁定；認異議為無理由者，應以裁定駁回之。民事
  訴訟法第240條之3、第240之4條亦分別定有明文。本件異議人
  係對於本院民事執行處司法事務官所為裁定聲明異議，經司法
  事務官認其異議無理由而送請本院為裁定，核與上開條文規定
  相符，先予敘明。
二本件異議人異議意旨略以：債權人之債權總額為新臺幣（下同
  ）1,384,671元，如債務人依原裁定所認可之更生方案清償，
  債權人尚有693,956元未獲清償，債務人清償成數仍過低，為
  此爰依法聲明異議，並請求恢復強制執行等語。
三按債務人有薪資、執行業務所得或其他固定收入，法院認更生
  方案之條件公允者，得不經債權人會議可決，逕依債務人之聲
  請或依職權以裁定認可更生方案，消費者債務清理條例第64條
  第1項定有明文。次按消費者債務清理條例之制定，乃為使負
  債務之消費者得依本條例所定程序清理其債務，保障債權人之
  公平受償，以謀求消費者經濟生活之更生，故除有本條例第63
  條第1項、第64條第2項所定之情形外，法院得斟酌裁量認可更
  生方案。又更生方案之條件是否公允，必須斟酌債務人之收入
  、積欠債務之緣由、生活支出，及其所提更生方案是否使債權
  人受償金額不致過低等情。
四經查：
(一)本院裁准債務人開始更生程序後，債務人提出更生方案，清償
  期6年（72期），以其每月收入54,813元，扣除其每月必要支
  出30,699元後，以剩餘24,114元作為第1至24期（月）更生還
  款金額，自第25期至第72期還款金額19,114元，總清償金額1,
  496,208元，清償成數達50.76﹪，本院司法事務官以該更生方
  案係公允適當且可行，予以認可。
(二)異議人雖主張上情，然更生方案所列債務人每月必要支出係包
  括電費、電話費、勞健保費、住宿宿舍費、水費、膳食費等基
  本生活必要支出，及其子女之膳食費、就學車資、父母之膳食
  費、交通費，均屬維持生活必要，且支出金額尚屬合理，難認
  係屬寬逸生活，且總還款金額成數達50.76﹪，亦屬非低。此
  外，本件又查無消費者債務清理條例第63條第1項或同條例64
  條第2項所定不應或不得認可更生方案之消極事由存在。則原
  裁定審酌前情，認債務人所提更生方案確屬公允、適當、可行
  ，而逕依同條例第64條第1項裁定予以認可債務人所提更生方
  案，並依同條例第62條第2項酌定其生活限制，經核並無不合
  ，異議人執前詞指摘原裁定不當，求予廢棄，為無理由，應予
  駁回。
五依民事訴訟法第240條之4第3項、第95條、第78條，裁定如主
  文。
中    華    民    國    99    年    10    月    27    日
                  民事第三庭  法    官  蘇雅慧
上為正本係照原本作成。
如不服本裁定，應於裁定送達後10日內，以書狀向本院提出抗告
，並繳納抗告費新臺幣1,000元。
中    華    民    國    99    年    10    月    27    日
                              書 記 官  李佳惠

司法院資訊處製作；財團法人民間司法改革基金會備份。
